臺灣高等法院高雄分院刑事判決　　　　93年度上訴字第1301號
上　訴　人　臺灣屏東地方法院檢察署檢察官
上　訴　人
即　被　告　甲○○
　 　　 　　　　　　　弄14號
上列上訴人因違反毒品危害防制條例案件，不服臺灣屏東地方法
院93年度訴字第742號中華民國93年10月29日第一審判決（起訴
案號：臺灣屏東地方法院檢察署93年度毒偵字第1634號，併辦案
號：同署93年毒偵字第1841、2359號），提起上訴，本院依簡式
審判程序判決如下：
     主  文
原判決撤銷。
甲○○連續施用第一級毒品，處有期徒刑壹年月，扣案第一級
毒品海洛因壹包（驗後淨重零點零壹公克，空包裝重零點貳公
克）沒收銷燬之。又連續施用第二級毒品，處有期徒刑柒月。應
執行有期徒刑壹年柒月，扣案第一級毒品海洛因壹包（驗後淨重
零點零壹公克，空包裝重零點貳公克）沒收銷燬之。
     事  實
一、甲○○前因施用毒品案件，經原審裁定送勒戒處所觀察勒戒
    ，因認有繼續施用毒品傾向，復裁定送強制戒治，嗣於民國
    90年12月25日戒治期滿釋放，而由臺灣屏東地方法院檢察署
    檢察官於90年12月31日以90年度戒毒偵字第424 號不起訴處
    分確定。然甲○○未知警惕，竟於前開強制戒治執行完畢釋
    放後5 年內，基於施用第一級毒品之概括犯意，自92年8 月
    間某日起至93年8 月15日18、19時許止，在屏東縣長治鄉○
    ○村○○路1 巷36弄14號住所、屏東縣麟洛鄉○○○○道路
    及同鄉○○○○○道等處，以每隔1 、2 天施用1 次之頻率
    ，及以針筒注射之方式，連續施用第一級毒品海洛因多次。
    另基於施用第二級毒品之概括犯意，自91年1 月1 日起至93
    年7 月12日20時許止，以每隔3 天施用1 次之頻率，及以將
    毒品置入玻璃管內燃燒加熱，吸食其煙霧之方式，連續施用
    第二級毒品安非他命多次。嗣為警於93年7 月15日19時50分
    許，在屏東縣屏東市○○路1 巷3 弄24號前查獲，並扣得甲
    ○○持有之第一級毒品海洛因1 包（驗後淨重0.01公克，空
    包裝重0.32公克）。復於同年8 月17日16時25分許，在屏東
    縣屏東市○○路與逢甲路口二度為警查獲。先後2 次經警採
    其尿液送驗結果，均呈嗎啡及甲基安非他命陽性反應。
二、甲○○又承前施用第一、二級毒品之概括犯意，於93年9 月
    19日上午8 時許，在屏東縣內埔鄉○○村○○道路，以注射
    針筒注射之方式，施用第一級毒品海洛因1 次；另於93年9
    月21日上午10時許，在屏東縣麟洛鄉○○○○道路旁，以鋁
    箔紙燒烤成煙霧吸食之方式，施用第二級毒品安非他命1 次
    ，迄於93年9 月22日晚上11時10分許，在屏東縣麟洛鄉永達
    巷為警查獲，經警採其尿液送驗結果，呈現嗎啡及甲基安非
    他命陽性反應。
三、案經屏東縣警察局及該局屏東分局移送臺灣屏東地方法院檢
    察署檢察官偵查起訴及移送併辦。
     理  由
一、上開事實，業據上訴人即被告甲○○於原審及本院審理時供
    承不諱，且被告於93年7 月15日第1 次為警查獲時所採取之
    尿液，經送驗結果，確呈嗎啡及甲基安非他命陽性反應。另
    於93年8 月17日被告第2 次為警查獲時所採取之尿液，經送
    驗結果，呈嗎啡陽性反應。又於93年9 月22日第3 次為警查
    獲時所採取之尿液，經送驗結果，呈現甲基安非他命及嗎啡
    陽性反應，此分別有屏東縣衛生局93年8 月25日屏縣衛檢6
    字第930346號、93年7 月28日屏縣衛檢6 字第930299號、93
    年10月1 日屏縣衛檢6 字第930409號煙毒及麻醉藥品類委託
    檢驗結果通知書各1 紙在卷可稽。又扣案之白粉1 包，經送
    法務部調查局鑑定結果，亦確認含有第1 級毒品海洛因之成
    份（驗後淨重0.01公克，空包裝重0.23公克），有該局93年
    8 月19日調科壹字第240003199 號鑑定通知書1 紙在卷可考
    。復有扣案之海洛因1 包可資佐證。足見被告之自白與事實
    相符，自得採為認定被告犯罪之證據。又被告前因施用毒品
    案件，經依原審裁定送觀察勒戒及強制戒治執行完畢釋放後
    ，由臺灣屏東地方法院檢察署檢察官為不起訴處分一節，有
    該不起訴處分書及臺灣高等法院被告全國前案紀錄表在卷足
    憑。本件事證明確，被告犯行洵堪認定。
二、按海洛因為第一級毒品，安非他命為第二級毒品，毒品危害
    防制條例第2 條第1 項第1 、2 款分別定有明文。被告於強
    制戒治執行完畢釋放後5 年內再度施用海洛因及安非他命毒
    品，核其所為，係犯毒品危害防制條例第10條第1 項之施用
    第一級毒品罪及同條第2 項之施用第二級毒品罪。其持有毒
    品之行為均為施用毒品之犯行所吸收，不另論罪。被告多次
    施用海洛因及安非他命毒品之行為，時間緊接，所犯罪名相
    同，顯係基於概括犯意反覆為之，均為連續犯，爰分別依刑
    法第56條之規定分別以一罪論，並加重其刑。又公訴人雖未
    就被告自93年7 月15日18時許以後至93年9 月19日止多次施
    用海洛因及93年9 月21日施用安非他命之犯行提起公訴，然
    被告上開施用海洛因及安非他命之行為，分別與起訴事實，
    具有連續犯之裁判上一罪關係，均為起訴效力所及，本院自
    得一併審判。
三、原審予以被告論科，固非無見。惟查被告93年9 月19日施用
    海洛因及93年9 月21日施用安非他命之犯行，雖未經公訴人
    起訴，然與起訴事實分別具有連續犯之裁判上一罪關係，均
    為起訴效力所及，自均應一併審理，原審未及審酌，自有未
    合。被告上訴意旨，指摘原判決量刑過重不當，固無足取。
    公訴人上訴意旨，執前開情詞，指摘原判決不當，為有理由
    ，自應由本院將原判決撤銷改判。審酌被告前因施用毒品經
    觀察勒戒及強制戒治後，仍無法戒除毒癮而再度施用，且併
    同施用兩種毒品，施用次數甚為頻繁，毒癮非輕，戒毒意志
    薄弱，於偵、審程序中均坦承犯行，態度良好等一切情狀，
    爰分別量處如主文第2 項所示之刑，並定其應執行刑有期徒
    刑1 年7 月，以資懲儆。扣案之第一級毒品海洛因1 包（驗
    後淨重0.01公克，空包裝重0.32公克）為查獲之毒品，其包
    裝袋因沾黏有毒品成份，難以析離，爰一併依毒品危害防制
    條例第18條第1項前段之規定宣告沒收銷燬之。
據上論斷，應依刑事訴訟法第369 條第1 項前段、第364 條、第
299 條第1 項前段、第273 條之1 第1 項，毒品危害防制條例第
10條第1 項、第2 項、第18條第1 項前段，刑法第11條、第56條
、第51條第5款，判決如主文。
本案經檢察官彭南雄到庭執行職務。
中　　華　　民　　國　　94　　年　　2 　　月　　24　　日
　　　　　　　　　刑事第三庭    審判長法　官  謝宏宗
                                      法　官  黃三友
                                      法　官  黃仁松
以上正本證明與原本無異。
施用第一級毒品部分如不服本判決應於收受本判決後10日內向本
院提出上訴書狀，其未敘述上訴理由者，並得於提起上訴後10日
內向本院補提理由書狀（均須按他造當事人之人數附繕本）「切
勿逕送上級法院」。
其他部分不得上訴。
中　　華　　民　　國　　94　　年　　3 　　月　　1 　　日
　　　　　　　　　　　　　　　　 　　 書記官  賴梅琴
附錄本判決論罪科刑法條：
毒品危害防制條例第10條第1項、第2項：
施用第一級毒品者，處6 月以上5 年以下有期徒刑。
施用第二級毒品者，處3 年以下有期徒刑。
                                                     k
